Renan Wollens

Piedade, Jaboatão, PE
(81) 9 8326-6459
wollens20@gmail.com
www.linkedin.com/in/renanwollens-7619a617

"Sou consultor no ramo imobiliário há 9 anos e estou migrando para TI; Gosto de proatividade, empatia, praticidade e raciocínio lógico.

Sempre gostei de tecnologia mas nunca a explorei profundamente, tentei empreender de várias formas mas a maturidade está me fazendo fincar o pé numa área e, mesmo que tenha que recomeçar, TI une o útil ao agradável.

Trabalhei bastante com sistemas de CFTV e redes, consolidando os princípios de roteamento, redirecionamento de portas, acesso remoto, ddns... e nesta trajetória, já estou atuando como técnico NOC N1 lidando com containers docker em cloud e on premisses.

Estou estudando e buscando oportunidades e desafios que me consolidem neste universo de TI em cloud juntamente com seus frutos, claro".

Experiência Profissional

Técnico NOC N1 2022 - Atual

Avantia Tecnologia e Segurança - 2022 - Atual

- Suporte técnico aos usuários e clientes nos sistemas e produtos na nuvem AWS cloud e On Premisses;
- Monitoramento Zabbix, acesso ssh Moba, Putty e Bitvise, acesso remoto N-Desk;
- Tratamento de chamados Zendesk e GLPI;
- Geração de relatórios Power BI e Excel.

Consultor

Áreas Consultoria Imobiliária LTDA - 2014 - Atual

- Captação de área,
- Estudo mercadológico,
- Estudo de viabilidade (plano diretor de Recife),
- Projeto arquitetônico (parceria com arquitetos).

Habilidades Técnicas

Conhecimentos em:

Python • Grafana • Graylog • Anydesk • Clickup • Putty • Moba • Onvif • MySQL • Zendesk • Zabbix

Formação

Graduação: Sistemas para Internet (tecnólogo)

Faculdade São Miguel - 2018 - 2021 — Grade Curricular

Cursos e Certificações

- Certificação AWS Cloud Practitioner 2022
- Fundamentos de AWS, Escola da Nuvem 2022
- 2 anos de graduação em banco de dados (IBTA VERIS (São Paulo)) incompleto
- Certificação II Radares israelenses Magos (Oguen)

Atividades

• Brincar com meus filhos em qualquer lugar e de qualquer forma.